【裁判字號】    98,上訴,1755
【裁判日期】    990210
【裁判案由】    違反毒品危害防制條例
【裁判全文】
臺灣高等法院高雄分院刑事判決        98年度上訴字第1755號
上  訴  人  臺灣屏東地方法院檢察署檢察官
被      告  甲○○
指定辯護人  本院公設辯護人于欣潔
上列上訴人因被告違反毒品危害防制條例案件，不服臺灣屏東地
方法院98年度訴字第157 號中華民國98年8 月28日第一審判決（
起訴案號：臺灣屏東地方法院檢察署97年度偵字第2832號），提
起上訴，本院判決如下：
    主  文
原判決撤銷。
甲○○販賣第二級毒品，處有期徒刑柒年陸月。扣案之第二級毒
品甲基安非他命包（驗前毛重肆拾伍點貳肆公克，包裝袋總重
貳點柒公克）、殘留甲基安非他命電子磅秤壹台，均沒收銷燬之
；扣案分裝袋壹包沒收。
    事  實
一、甲○○明知甲基安非他命係毒品危害防制條例第2 條第2 項
    第2 款所列第二級毒品，不得持有或販賣，竟意圖營利，基
    於販賣第二級毒品甲基安非他命之犯意，於民國96年11月18
    日（起訴書誤載為同年12月間某日），在其位於屏東縣林邊
    鄉○○村○○路149 號住處，以新臺幣（下同）8 萬元之價
    格，販賣1 兩重之第二級毒品甲基安非他命予洪賢達（起訴
    書誤載為洪達賢），洪賢達則賒欠該8 萬元價金尚未支付。
    嗣洪賢達於97年4 月26日為警查獲，並供出其曾向甲○○購
    買甲基安非他命施用，經警於同日23時10分許，在屏東縣林
    邊鄉○○路277 號前，於甲○○所駕駛車號7285-UG 號自小
    客車內，扣得甲○○所有之甲基安非他命3 包（驗前總毛重
    45.24 公克、包裝袋總重2.7 公克）、殘留甲基安非他命成
    分之電子磅秤1 台、供販賣甲基安非他命所用分裝袋1 包，
    及與上開販賣毒品無關之海洛因4 小包、大麻1 包、行動電
    話4 支、電子磅秤1 台、吸食器1 組、現金9 萬9000元等物
    ，而循線查悉上情。
二、案經雲林縣政府警察局移送臺灣屏東地方法院檢察署檢察官
    偵查起訴。
    理  由
壹、證據能力部分：
一、按鑑定人由審判長、受命法官或檢察官就下列之人選任1 人
    或數人充之：就鑑定事項有特別知識經驗者；經政府機關委
    任有鑑定職務者；鑑定之經過及其結果，應命鑑定人以言詞
    或書面報告；法院或檢察官得囑託醫院、學校或其他相當之
    機關、團體為鑑定，或審查他人之鑑定，並準用第203 條至
    第206 條之1 規定，刑事訴訟法第198 條、第206 條第1 項
    、第208 條第1 項分別定有明文。查卷附內政部刑事警察局
    （下稱刑事警察局）97年5 月13日刑鑑字第0970064405號鑑
    定書（偵卷第30頁），雖係被告以外之人於審判外之書面陳
    述，然刑事警察局係臺灣高等法院檢察署關於毒品之概括選
    任鑑定機關，則上開毒品鑑定書，為刑事訴訟法第159 條第
    1 項規定之例外情形，應有證據能力。另高雄醫學院附設中
    和紀念醫院（下稱高醫附設醫院）98年2 月27日編號0000-0
    00至0000-000號檢驗報告書，係原審法院囑託機關鑑定，並
    依刑事訴訟法第206 條之規定，提出書面報告，符合同法第
    159 條第1 項所定得作為證據之「法律有規定」之例外，亦
    具有證據能力。
二、按被告以外之人於審判外之言詞或書面陳述，除法律有規定
    者外，不得作為證據。刑事訴訟法第159 條第1 項定有明文
    。本件證人洪賢達、張雪雰在警詢中之陳述，係屬審判外之
    陳述，核無刑事訴訟法第159 條之1 至第159 條之5 所列得
    為證據之例外情形，被告及辯護人復爭執其證據能力，是上
    開傳聞證據無證據能力。
三、本件證人洪賢達、張雪雰於偵查中具結後向檢察官所為之證
    述，其等未曾提及檢察官在偵查中有不法取供情事，亦查無
    該證據作成時有何違法情事，並無顯有不可信之情況，依刑
    事訴訟法第159 條之1 第2 項之規定，其等於偵查中具結後
    之證述，應適宜為本案之證據而有證據能力。
四、按被告以外之人於審判外之陳述，雖不符刑事訴訟法第159
    條之1 至之4 之規定，然經當事人於審判程序同意作為證據
    ，法院審酌該言詞陳述或書面陳述作成時之情況，認為適當
    者，亦得為證據，同法第159 條之5 第1 項定有明文。除上
    開所述外，本判決下列所引用之證據，屬被告以外之人在審
    判外陳述之傳聞證據部分，除依刑事訴訟法第159 條之1 至
    第159 條第4 規定得為證據者外，其餘業經被告、辯護人及
    檢察官於審理中同意作為證據（本院卷第25頁），本院審酌
    該等傳聞證據作成時之狀況，並無違法或不當等不宜作為證
    據之情形，依前開說明，亦得作為證據。
貳、認定犯罪事實所憑之證據及理由：
一、訊據被告甲○○矢口否認有販賣第二級毒品甲基安非他命犯
    行，辯稱：因其與洪賢達有債務糾紛，洪賢達才挾怨報復，
    其未販賣甲基安非他命予洪賢達云云。經查：
(一)、雲林縣政府警察局刑警大隊員警於97年4 月26日23時10分許
    ，在屏東縣林邊鄉○○路277 號前，於被告所駕駛車號7285
    -UG 號自小客車內，扣得被告所有之疑似甲基安非他命白色
    結晶體3 包（驗前總毛重45.24 公克、包裝袋總重2.7 公克
    ）、電子磅秤2 台（其中1 台未殘留甲基安非他命與本案無
    關）、分裝袋1 包及與本案無關之海洛因4 小包、大麻1 包
    、行動電話4 支、吸食器1 組、現金9 萬9000元等物。又上
    開扣案之白色晶體3 包，經刑事警察局鑑定結果確含第二級
    毒品甲基安非他命成分（驗前總毛重45.24 公克，包裝總重
    2.7 公克）；另扣案電子磅秤2 台，經送請高醫附設醫院鑑
    定結果，其中1 台檢出殘留甲基安非他命成分等情，業據被
    告供承在卷（警卷第4 頁、偵卷第11-12 、15-16 頁），並
    有搜索扣押筆錄、扣押物品目錄表、同意搜索切結書、扣押
    物照片及刑事警察局97年5 月13日刑鑑字第0970064405號鑑
    定書及高醫附設醫院98年2 月27日編號0000 -000 至0000-0
    00號檢驗報告書在卷可憑（警卷第32-39 、47 -57頁、偵卷
    第21-23 、32-34 、30頁、原審卷第22-23 頁），此部分事
    實，應堪認定。
(二)、被告於96年11月18日，在其位於屏東縣林邊鄉○○村○○路
    149 號住處，以8 萬元之價格販賣1 兩重之第二級毒品甲基
    安非他命予洪賢達，洪賢達則賒欠該8 萬元價金尚未支付之
    事實，業據證人洪賢達於97年6 月11日偵查中具結證稱：我
    因先前在嘉義監執行而認識甲○○，他家住在屏東縣林邊鄉
    ，我於97年4 月26日警詢中證稱有有向甲○○買過甲基安非
    他命是正確的（即我向甲○○購買甲基安非他命毒品，…1
    兩那次他賣我8 萬元等語，見警卷第9 頁）。交易毒品之方
    式是我打他的行動電話，前面4 個號碼是0918…好像是0000
    000000號，地點大部分都是約在他家，價錢是1 錢8 、9 千
    元，1 兩8 萬元，半兩4 萬元。我最多1 次買1 兩，只買過
    1 次1 兩，交易時間好像是96年12月（應為96年11月18日，
    詳後述）在屏東甲○○家，那次我太太張雪雰有隨行，她有
    看到甲○○拿甲基安非他命給我，張雪雰也有在施用甲基安
    非他命，她知道我向甲○○買甲基安非他命，買1 兩的那一
    次我8 萬元還沒有交付甲○○等語（偵卷第40-42 頁），並
    於97年12月4 日偵查中及98年4 月22日原審均再次具結證述
    ：其確有上述向被告購買1 兩甲基安非他命並賒欠8 萬元之
    事實（偵卷第90-92 頁、原審卷第71-73 頁），並於原審證
    稱：96年12月我有去被告家裡，日期我忘了，那天被告父親
    送醫院。我太太有陪我進去，被告在2 樓房間拿東西（即甲
    基安非他命）給我等語（原審卷第71頁背面），足見證人洪
    賢達為警查獲後，於警詢、偵查及原審均證稱：其確有於96
    年底某日偕同其配偶張雪雰，至被告位於屏東縣林邊鄉住處
    ，向被告購買1 兩甲基安非他命並賒欠8 萬元之事實，並詳
    述其與被告係在監獄執行時認識，且被告居住在屏東縣林邊
    鄉、持用行動電話為0000000000號，並在被告住處2 樓交易
    毒品，就其購買毒品之時間、地點、價格、數量與販毒者之
    連絡電話等，均能明確證述，所述內容又前後一致，並無矛
    盾之處；佐以被告於偵查中亦供稱：其先前在嘉義監執行時
    認識洪賢達，其有持用0000000000號行動電話等語（偵卷第
    15-16 頁），復於原審供稱：洪賢達與張雪雰確曾於96年11
    月以前某日到其屏東縣林邊鄉住處（被告供稱：洪賢達夫妻
    於96年12月份沒有去，但之前有去過等語。參見原審卷第70
    頁背面），及被告住居地確係在屏東縣林邊鄉，此有其年籍
    資料在卷可參，均核與洪賢達上開所證內容相符，益見證人
    洪賢達前揭證詞，並非無據，其憑信性甚高。
(三)、又證人即洪賢達之配偶張雪雰於97年11月25日及同年12月4
    日於偵查中具結證稱：洪賢達是我先生，我知道綽號「燕文
    」的男子，他是我先生的朋友，他住在屏東，我去（96）年
    有去過他家1 次（偵卷第76-77 頁）。…在去年（96）12月
    間，我記得甲○○拿1 包夾鏈袋給我先生，但我沒有看到我
    先生拿錢給他，地點是在他家2 樓房間內，那包夾鏈袋裡頭
    是安非他命。在2 樓交易完後下樓探視甲○○爸爸，發現他
    倒在地上，我們還把他扶到床上。除了這次外，我沒有目睹
    其他交易的過程。我沒有單獨向甲○○買過毒品，只有1 次
    是跟我先生到他家，也是我先生跟他交易等語（偵卷第90-9
    2 頁）。並於原審證稱：我認識被告，我到他家1 次，去他
    家拿甲基安非他命，他是拿給我老公，我老公沒有付錢給他
    ，時間大概96年年終（原審卷第68頁筆錄誤載為「96年年中
    」，惟證人張雪雰已當庭更正為「96年年終」，參見原審卷
    第69頁）。我老公買甲基安非他命是去林邊鄉買，在被告家
    樓上2 樓拿毒品，當時被告父親也在家。甲基安非他命是用
    夾鏈袋包裝，我不知道量多少，只有拿1 包，我不知多少錢
    ，我先生沒有拿錢給他。我有在施用甲基安非他命等語（原
    審卷第68-70 頁）。核與上開證人洪賢達所述向被告購買毒
    品之情節，完全相符，且證人張雪雰既有施用甲基安非他命
    之習慣，對於當日洪賢達購買之毒品種類應有知悉，而無誤
    認之虞，足見證人洪賢達證述其於96年底與張雪雰前往被告
    林邊鄉住處，購買價值8 萬元甲基安非他命，且尚未支付價
    金予被告之事實，堪信為真實。
(四)、至洪賢達究竟係於96年底何時向被告購買上開甲基安非他命
    一節，證人洪賢達及張雪雰均證稱：96年12月間某日或96年
    底、年終等語。惟查，其等除證述洪賢達有在被告位於林邊
    鄉住處購買1 兩重甲基安非他命並賒欠8 萬元之事實外，證
    人洪賢達於原審明確證稱：96年12月我有去被告家裡，日期
    我忘了，「那天被告父親送醫院」等語（原審卷第71頁背面
    ）；另證人張雪雰亦於97年12月4 日在偵查中證稱：在2 樓
    交易完後「下樓探視甲○○爸爸，發現他倒在地上，我們還
    把他扶到床上」等語（偵卷第91頁），復於原審證稱：「時
    間大概96年年終」、「當日被告父親也在家」等語（原審卷
    第69、70頁），可知其等所述購買毒品之時間，係在96年年
    底，即證人張雪雰所述「大概96年年終」，亦係被告父親疑
    似中風倒地送醫急診當日，應可確認；再佐以被告父親蔡萬
    吉因復發性腦中風、心肌梗塞、肺炎併呼吸衰竭等疾病，於
    96年11月18日至同月26日在輔英科技大學附設醫院內科病房
    及加護病住院治療，後因病情變化轉診至高雄醫學大學附設
    中和紀念醫院（下稱高醫附設醫院）繼續治療，而於96年12
    月5 日零時53分死亡等情，有被告全戶基本資料、戶籍謄本
    、輔英科技大學附設醫院診斷證明書及高醫附設醫院死亡證
    明書在卷可證（警卷第13-14 頁及原審卷第94-95 、120 頁
    ），可知被告之父親於96年底即同年11月18日確因中風等疾
    病緊急送醫治療，經轉診高醫附設醫院治療後，於96年12月
    5 日病故，此一突發事故，倘非證人等親身在場經歷，豈能
    編造如此詳盡之情節，參以被告並不否認證人等於其父親中
    風送醫之日在場，並供稱證人等確曾於96年12月之前某日到
    其屏東縣林邊鄉住處等語（被告係供稱：證人洪賢達夫妻於
    96年12月間沒有到其住處，惟在此之前確有去過，時間其忘
    了等情，見原審卷第70頁背面），且證人等於偵查及原審作
    證時，距其等購毒之時已相隔6 月至1 年5 月，衡諸一般人
    ，對於未具特殊意義之日期本不易有深刻之印象，惟就特定
    事件所見聞之事，則較能就事件當時情境作適當描述，以本
    件而言，證人洪賢達因有毒品需求才向被告購買，並非刻意
    選擇特定日期前往購毒（例如其等之生日，此部分可參酌證
    人等之年籍資料。原審卷第68及70頁背面），其等對於購買
    毒品之月份及具體日期，因非具特別意義，記憶本不深刻，
    作證時又距購毒之日相隔數月至1 年以上之久，記憶難免有
    有淡忘、模糊，此乃合於常理之事，自難以此枝節、細微之
    瑕疵，遽認其等證述洪賢達有向被告購買甲基安非他命一事
    不可採信，反由其等均能詳述當日被告父親有中風送醫等情
    為真，突顯其等上開證述內容與事實相符，而可採信，並可
    佐證證人洪賢達向被告購買毒品之時間為96年11月18日，即
    被告父親中風送醫之日無訛，公訴意旨認係96年12月間某日
    ，容有誤會。
(五)、被告雖辯稱：洪賢達因向其借錢未果，心存報復才刻意對其
    誣陷販毒云云，並以洪賢達於97年4 月8 日4 時50分傳送之
    簡訊為據。惟查：
  1.經原審勘驗證人洪賢達於上開時間傳送予被告之簡訊內容：
    「2008 / 04 / 08，04：50：07，燕文：我昨天出事，急需
    用錢解決問題，才會再三向你開口，你不要去借就算了，請
    不要說一些大道理，你很高尚就像天空中最閃亮的星星，那
    麼遙不可攀」等語，有勘驗筆錄及照片可憑（原審卷第85-8
    8 頁），證人洪賢達亦證述其有傳送該內容簡訊予被告等語
    （原審卷第72頁背面-73 頁），此部分事實固可認定。然依
    該簡訊內容，可知洪賢達係於97年4 月8 日前1 日因急需金
    錢，才向被告借錢，語氣尚屬平和，並未有恐嚇、人身攻擊
    或其他激烈言詞，並無法看出洪賢達有心存報復之意，且該
    簡訊內容亦未提及本件購買毒品之事，充其量只能說明洪賢
    達當時係向被告借款未果，尚難逕認洪賢達因此萌生誣指被
    告之意，並刻意虛構其於約5 個月前（96年11月間）曾向被
    告購買毒品之事實。
  2.又證人洪賢達於97年6 月11日偵查中證稱：被告供稱我向他
    借過錢，指的就是那筆（購買毒品）8 萬元的錢，被告有向
    我討過這筆債，電話中有不大愉快。除了這筆錢外，我因1
    筆十幾萬元的賭債，有在今（97）年3 月向他借錢，他沒有
    借我。「（被告說因為不借你，所以你才指他有賣你安非他
    命？）我確實是有向他買，不是因為我欠錢或借不到錢而懷
    恨在心。」等語（偵卷第42頁）；又於97年12月4 日偵查中
    證稱：「（甲○○說你有欠他錢，是否就是這一次交易所欠
    的錢？）是。」（偵卷第91頁）；再於原審證稱：「（所謂
    的糾紛是否向他拿毒品7 、8 萬元沒有給的錢？）是。」等
    語（原審卷第73頁），足認洪賢達並不否認其與被告之間確
    有金錢糾紛，然此係指洪賢達積欠被告本件購毒價金8 萬元
    尚未支付之事，經被告催討未著，雙方於電話中發生不愉快
    之言詞，復因洪賢達於97年3 月欲向被告借錢未果，才於97
    年4 月8 日傳送上開簡訊予被告，其已詳加區分本件購毒債
    務與嗣後借貸金錢未果之不同，並坦認尚積欠被告8 萬元之
    不利己之事實，難認有蓄意誣指被告之虞，且由該簡訊之內
    容，亦與洪賢達上開所述內容並不衝突。參以，證人張雪雰
    於原審亦證稱：我不知道我先生與被告有何瓜葛等語（原審
    卷第70頁），且被告與張雪雰之間並無金錢糾葛，亦為被告
    所不爭執，足見證人張雪雰並無誣陷被告之動機，然其於偵
    查及原審亦明確指證被告確有於上開時、地販賣甲基安非他
    命予洪賢達，已如前述，由此亦可佐證證人洪賢達證稱：其
    並非因97年3 月間向被告借錢未果才指證被告販毒等語，應
    可採信。
  3.再者，員警於97年4 月26日23時10分許，於被告所駕駛車號
    7285 -UG號自小客車內，扣得被告所有之甲基安非他命3 包
    （驗前總毛重45.24 公克、包裝袋總重2.7 公克）、殘留甲
    基安非他命電子磅秤1 台及分裝袋1 包，已詳如前述，而上
    開扣案之3 包甲基安非他命，其中1 包（編號A ）淨重高達
    37.06 公克，有刑事警察局鑑定書可憑（偵卷第30頁），且
    被告又於深夜時刻攜帶大量毒品外出，可知該毒品顯非供其
    一己施用，佐以被告又同時攜帶可供分裝毒品便於販售之電
    子磅秤1 台（殘留甲基安非他命）及夾鏈袋1 包外出，顯示
    被告確有管道及資力取得一定數量甲基安非他命供其販售，
    並持有上開殘留甲基安非他命之電子磅秤及夾鏈袋等物，亦
    可佐證被告確有販賣甲基安非他命之犯行，被告上開所辯，
    顯屬無據。
(六)、按一般民眾普遍認知毒品之非法交易，政府一向查禁森嚴，
    且重罰不寬貸，衡諸常情，倘非有利可圖絕無平白甘冒被重
    罰高度風險之理，從而，舉凡其有償交易，除足反證其確另
    基於某種非圖利本意之關係外，通常尚難因無法查悉其買進
    、賣出之差價，而諉無營利之意思，或阻卻販賣犯行之追訴
    。被告有施用毒品之習慣，有臺灣高等法院被告前案紀錄表
    卷可憑（本院卷第11-17 頁），其顯已知持有、販賣毒品均
    為法所不許，且販賣毒品犯行之法定刑度甚重之事實，依一
    般經驗法則，其苟非意在營利，又何須干冒為警查獲被判重
    罪之風險將甲基安非他命賣予證人洪賢達？再佐以被告於警
    詢供稱：其購買甲基安非他命1 兩約5 萬元等語（警卷第4
    頁），惟其卻以每兩8 萬元之價格轉售洪賢達，顯示其販賣
    上開甲基安非他命具有營利意圖，不因洪賢達賒欠購毒價金
    而有不同。
二、綜上所述，被告上開所辯，顯係卸責之詞，不足採信。本件
    事證明確，被告販賣第二級毒品甲基安非他命之事實，堪予
    認定，應依法論科。
、論罪科刑及撤銷改判之理由：
一、比較新舊法：
    按被告行為後，毒品危害防制條例第4 條第2 項於98年5 月
    20日業經修正公布，自應依刑法第2 條第1 項規定比較新舊
    法。查修正前毒品危害防制條例第4 條第2 項原規定：「製
    造、運輸、販賣第二級毒品者，處無期徒刑或7 年以上有期
    徒刑，得併科新臺幣700 萬元以下罰金」，修正為「製造、
    運輸、販賣第二級毒品者，處無期徒刑或7 年以上有期徒刑
    ，得併科新臺幣1, 000萬元以下罰金」，經比較修正前後條
    文內容，修正後所定罰金刑最高數額較修正前提高，自以修
    正前之規定較有利於被告，自應適用修正前毒品危害防制條
    例第4 條第第2 項之規定論處，較有利於被告。
二、按甲基安非他命為毒品危害防制條例第2 條第2 項2 款所定
    之第二級毒品，不得非法販賣、轉讓、持有。核被告所為，
    係犯修正前毒品危害防制條例第4 條第2 項之販賣第二級毒
    品罪。被告因販賣而持有第二級毒品，其持有之低度行為已
    為販賣之高度行為所吸收，不另論罪。
三、原審未為詳察，遽為被告無罪之諭知，尚有未恰，公訴人上
    訴意旨，執此指摘原判決不當，為有理由，應由本院將原判
    決予以撤銷改判。本院審酌被告前因施用毒品遭觀察勒戒，
    有上開前案紀錄表可參，當深知毒品對人體之危害性，竟圖
    一己私利而出售牟利，販賣甲基安非他命，殘害國民身心健
    康，助長社會濫用毒品風氣，復參酌其販賣毒品次數只有1
    次，販售對象單一，販賣毒品之數量及否認犯行之犯後態度
    等一切情狀，量處有期徒刑7 年6 月。扣案之第二級毒品甲
    基安非他命3 包（驗前總毛重45.24 公克、包裝袋總重2.7
    公克），應依毒品危害防制條例第18條第1 項前段之規定沒
    收銷燬之；而用以包裝甲基安非他命之包裝袋3 個及殘留甲
    基安非他命電子磅秤1 台，因均已沾附甲基安非他命，經驗
    上與毒品已無從析離且亦無析離之實益，應一併視為毒品，
    均併予宣告沒收銷燬之；至送鑑耗損之毒品既已滅失，自無
    庸再予宣告沒收銷燬。另扣案分裝袋1 包係被告所有，已據
    其供述明確（警卷第4 頁），且係供販賣毒品所用之物，業
    經本院認定如前，爰依毒品危害防制條例第19條第1 項之規
    定宣告沒收。至被告販賣本件毒品之價金8 萬元，因洪賢達
    賒欠尚未支付，而毒品危害防制條例第19條第1 項係規定沒
    收因犯罪所得之財物，又以實際所得者為限，苟無所得或尚
    未取得者，自無從為沒收追繳、抵償之諭知，被告既未實際
    取得該8 萬元，自不予宣告沒收追償。至扣案未殘留甲基安
    非他命之電子磅秤1 台、海洛因4 小包、大麻1 包、行動電
    話4 支、吸食器1 組及現金9 萬9000元等物，經核與被告販
    賣毒品犯行無涉，均不予宣告沒收，應由公訴人另行依法辦
    理，一併指明。
據上論斷，應依刑事訴訟法第369 條第1 項前段、第364 條、第
299 條第1 項前段，98年5 月20 日修正前毒品危害防制條例第4
條第2 項，毒品危害防制條例第18條第1 項前段、第19條第1 項
，刑法第2 條第1 項前段，判決如主文。
本案經檢察官孫小玲到庭執行職務。
中    華    民    國    99    年    2     月    10    日
                  刑事第三庭    審判長法  官   莊崑山
                                      法  官   莊松泉
                                      法  官   唐照明
以上正本證明與原本無異。
如不服本判決應於收受本判決後10日內向本院提出上訴書狀，其
未敘述上訴理由者，並得於提起上訴後10日內向本院補提理由書
狀（均須按他造當事人之人數附繕本）「切勿逕送上級法院」。
中    華    民    國    99    年    2     月    10    日
                                      書記官   黃琳群
附錄本案論罪科刑法條全文：
修正前毒品危害防制條例第4 條第2項
製造、運輸、販賣第二級毒品者，處無期徒刑或7 年以上有期徒
刑，得併科新臺幣7 百萬元以下罰金。

司法院資訊處製作；財團法人民間司法改革基金會備份。
